Inventaris van het archief van het Ministerie van Financiën: Directie Wetgeving Directe Belastingen, 1945-1989
Nationaal Archief, Den Haag
- Belastingheffing, zorgdrager minister van Financiën 1945-2001, 019
  - Het voorbereiden van antwoorden op vragen van leden van de Eerste en Tweede Kamer der Staten-Generaal met betrekking tot de toepassing en uitleg van de fiscale wetgeving en het belastingstelsel, niet direct leidende tot wetswijzigingen of opzegging, of wijziging van internationale overeenkomsten
    - Vennootschapsbelasting, 10
      - Vragen van de Tweede-Kamerleden De Korte en Van Erp inzake de WIR premies (Wet Investeringsrekening) voor lesauto's en vakantiebungalows, 1979-1988; 666; 80/11138
      - Vragen van het Tweede-Kamerlid De Graaf inzake overeenstemming van de fiscale wetgeving met de civielrechtelijke wetgeving., 1981; 359; 80/3629
      - Vragen van de Tweede-Kamerleden Koning en Keja inzake de belastingheffing bij winstmakende verenigingen., 1982; 397; 80/3640
      - Vragen van de Tweede-Kamerleden De Waart en Salomons inzake het oneigenlijk gebruik van de stichtingsvorm., 1983; 452; 80/4361
      - Vragen van het Tweede-Kamerlid Kombrink inzake het arrest van de Hoge Raad betreffende vorderingen uit hoofde van investeringsbijdragen., 1984; 662; 80/11138
      - Vragen van het Tweede-Kamerlid Van Muiden inzake het instituut van de stille vennoot., 1984; 532; 80/6767
      - Vragen van het Tweede-Kamerlid Vermeend inzake beleggen zonder aangifte van obligatierente., 1984; 531; 80/6767
      - Vragen van het Tweede-Kamerlid Vermeend inzake het oneigenlijk gebruik van de Wet Investeringsrekening door middel van lease., 1986-1987; 656; 80/11138
    - Vermogensbelasting, 11
      - Vraag van het Tweede-Kamerlid Joekes inzake de aanpassing van de belastingvrije voet in de vermogensbelasting., 1978; 1113; A 9682
      - Vragen van het Tweede-Kamerlid Blauw inzake het niet in aanmerking doen nemen van het melkquotum voor de vermogensbelasting., 1987; 649; 80/11136
    - Winstbelasting, 12
      - Vragen van het Tweede-Kamerlid Kombrink inzake belastingheffing bij zelfstandigen., 1981; 363; 80/3627
  - Het benoemen/aanstellen en opheffen van (interdepartementale/interne) commissies, werkgroepen en adviseurs en in ontvangst nemen en verwerken van rapportages en adviezen. 1945-, 157
    - Commissie van den Berge., 1948-1954; div. nrs.
      - Instelling en opheffing van de Commissie ter Vereenvoudiging van de Belastingwetgeving, 1948, 738; -
      - Notulen van de vergaderingen van de Commissie ter Vereenvoudiging van de Belastingwetgeving, 1948-1954, 739; -; pak
      - Rapport van de commissie ingesteld door de minister van Financiën, 1954, 740; -
    - Rapporten van de Commissie van Soest (Adviescommissie van de bestudering van de belastingheffing van zelfstandigen in vergelijking met die van loontrekkenden) en van de Commissie van Franeker (Interdepartementale Werkgroep Besparingen). Bevorderen van spaarloon en andere vormen van besparingen., 1970-1971; 202; pak
    - Aanbeveling inzake het rapport van de Commissie van Soest., 1971-1972; 203
    - Instelling en samenstelling van de Interdepartementale Werkgroep Provinciaal Belastinggebied., 1978-1979; 76; 107
    - Voorstellen naar aanleiding van een eventuele negatieve standpuntbelasting ter zake van de Hofstra voorstellen., 1979; 153; A 9671
  - Het opstellen, wijzigen en intrekken van ambtelijke voorschriften en aanwijzingen aan de belastingadministratie. 1945-, 170
    Grondslag: Algemene wet inzake rijksbelastingen, art. 62.
    Opm.: Onder deze handeling valt ook de zogenaamde pseudo-regelgeving.
    - Boekwerk Band Aanschrijvingen Personeel, 01
      - Herziening van de vergoeding voor het gebruik van een eigen rijwiel met hulpmotor, 1964-1968; 200
    - Boekwerk Belastingen Algemeen, 02
      - Uitvoeringsbeschikking Algemene Wet inzake Rijksbelastingen 1962, 1964 en 1965, 1958-1971; 2; 3
      - Wijziging van de Uitvoeringsbeschikking in verband met de nieuwe Wet op de Vennootschapsbelasting 1969, 1964-1981; 93; 151 - 153
      - Wijziging van enige uitvoeringsbeschikkingen, 1965-1986; 581; OA 9953; 80/11125
      - Wijziging Uitvoeringsbeschikking Algemene Wet inzake Rijksbelastingen 1964., 1969-1970; 241; A 1942
      - Beschikking inzake de vaststelling van de aangiftebiljetten inkomstenbelasting en premie bij het overlijden of vertrek uit Nederland in 1973., 1078; A 6835
      - Vaststelling van voorlopige aanslagen vennootschapsbelasting over het jaar dat met of in 1979 aanvangt., 1117; A 9683
      - Archiveren van boeken en andere bescheiden., 1979-1982; 356; 80/3627
      - Vaststelling van de voorlopige aanslagen vennootschapsbelasting., 1980-1986; 647; 80/11136; pak
      - Vaststelling voorlopige aanslag vennootschapsbelasting over het jaar dat met of in 1983 aanvangt, 1983-1984; 785; depotlijst 197/40
      - Heffingsrente voor omzetbelasting, bijzondere verbruiksbelasting, loonbelasting en bij wege van afdracht op aangifte geheven premies volksverzekeringen, 1988; 577; 80/11125
    - Boekwerk Dividendbelasting, 03
      - Wet op de Dividendbelasting 1965., 1960-1965; 741; OA 9305; pak
      - Uitvoeringsbeschikking Dividendbelasting 1965., 213; OA 9416
    - Boekwerk Inkomstenbelasting 1965, 04
      - Voorlopige mededeling van de tekst van enige uitvoeringsbesluiten betreffende de nieuwe belastingwetten, 1960-1965; 741; OA 9305
      - Uitvoeringsbeschikking Vermogensbelasting 1964., 211; OA 9416
      - Korte toelichting op de Wet van de Vermogensbelasting 1964., 1965; 210; OA 9416
      - Wet van 23 december 1965 (Stb. 619) tot tijdelijke verhoging van de vermogensbelasting, 1965-1969; 1008; A 2458
      - Wijziging van enige uitvoeringsbeschikkingen, 1965-1986; 581; OA 9953; 80/11125
      - Korte toelichting op de Wet op de Inkomstenbelasting 1964., 1966-1968; 958; OA 9414
      - Buiten toepassing stelling van de investeringsaftrek, 1967-1970; 251; A 3785
      - Toepassing van artikel 67, letter a, van de Wet op de Inkomstenbelasting 1964, 1968-1970; 776; depotlijst 197/40
      - Berekeningsbeschikking Verhoogde Belastingen 1972 en 1972-II, 1970-1972; 96; 195
      - Toepassing van artikel 42a, vierde lid, van de Wet op de Inkomstenbelasting 1964 inzake de bijtelling van ondernemingskosten eigen woning., 1971-1973; 1061; A 6826
      - Wijziging van het Uitvoeringsbesluit Loonbelasting 1965 en enige uitvoeringsbeschikkingen., 1979; 167; A 9675
      - Archiveren van boeken en andere bescheiden, 1979-1982; 356; 80/3627
      - Bijstellingsregelingen Inkomstenbelasting, Vermogensbelasting, Rechten van Successie, Schenking en Overgang., 1980-1988; div. nrs.
        - 1980-1983, 428; 80/4357
        - 1984, 559; 80/10767
        - 1985, 563; 80/10767
        - 1986, 564; 80/10767
        - 1987, 724; 80/11431
        - 1988, 565; 80/10767
      - Wijziging van enige uitvoeringsregelingen, 1984-1987; 637; 80/11134
      - Wijziging van de Bijstellingsregeling Inkomstenbelasting, Vermogensbelasting en Rechten van Successie, Schenking en Overgang, 1984-1988; 566; 80/10767
      - Regeling ter vergemakkelijking van de heffing van de loon- en inkomstenbelasting voor het jaar 1985 in verband met invoering gelijke behandeling van mannen en vrouwen in de Algemene Ouderdomswet., 471; 80/6753
      - Wijziging van de Beschikking Wijziging Investeringsbijdragen., 1986-1988; 655; 80/11136
      - Wijziging van de Uitvoeringsbeschikking Inkomstenbelasting 1964, 1986-1988; 710; 80/11427
    - Boekwerk Inkomstenbelasting, deel I, 05
      - Wijziging van de Uitvoeringsresolutie Inkomstenbelasting 1953., 1960-1962; 959; OA 9415
      - Beschikking Vervroegde Afschrijving, 1960-1962; 1037; A 2467
      - Uitvoering van artikel 10, zevende lid, van de Wet op de Vermogensbelasting 1892., 1963; 208; OA 9416
    - Boekwerk Inkomstenbelasting, deel II, 06
      - Drukfout in de aangiftebiljetten Inkomstenbelasting en Premieheffing 1966 (modellen T en Aa)., 1960-1967; 205
    - Boekwerk Invordering, 07
      - Beschikking van 21 april 1971 (Stcrt. 78 nummer, B70/7509) tot wijziging van de Interestbeschikking Invorderingswet, de Uitvoeringsbeschikking Successiewet 1956, de Beschikking Douane en Accijnzen Algemeen en Renteregeling Invorderingswet, 1974-1987; 100; 197; 200
    - Boekwerk Loonbelasting, 08
      - Vernieuwing van de premie- en loonbelastingtabellen en verwerking daarin van gegevens uit de sociale verzekeringswetten., 1959-1963; 1133; 309
      - Wijziging van de Beschikking Vaststelling Premietabellen AOW en AWW., 1959-1967; 1028; A 2465
    - Boekwerk Loonbelasting 1965, 09
      - Wijziging van de Uitvoeringsbeschikking met betrekking tot de Algemene Ouderdomswet (AOW) en de Algemene Weduwen- Wezenwet (AWW), 1956-1974; 53; 87
      - Wijziging van het Uitvoeringsbesluit Loonbelasting 1965 en van enige uitvoeringsbeschikkingen met betrekking tot het heffen van loonbelasting en premies volksverzekeringen., 1965-1977; 1057; A 2465; A 6825; pak
      - Wijziging van enige uitvoeringsbeschikkingen, 1965-1986; 581; OA 9953; 80/11125
      - Berekeningsbeschikking Verhoogde Belastingen 1972 en 1972-II, 1970-1972; 96; 195
      - Bekendmakingen van nieuwe belastingwetten aan de belastingdienst., 1971-1972; 195
      - Aanvullende kinderaftrek indien geen recht bestaat op kinderbijslag naar aanleiding van KWL., 1972-1977; 163; A 9674
      - Wijziging van de Uitvoeringsbeschikking Loonbelasting 1972, 1970-1972; 96; 80/11427
      - Toepassing rekenvoorschriften voor berekening van premie- en loonbelastingbedragen en inrichting tabellen voor bijzondere beloningen., 1973; 1047; A 6824
      - Wijziging van het Uitvoeringsbesluit Loonbelasting en enige uitvoeringsbeschikkingen, 1979; 167; A 9675
      - Toepassing van de regeling voor thuiswerkers, hun hulpen en gelijkgestelden inzake het minimumloon per 1 januari 1980., 1980-1984; 464; 80/6753
      - Overgangsbeschikking Loonbelasting 1983 - 1984., 476; 80/6754
      - Wijziging van enige uitvoeringsregelingen., 1984-1987; 637; 80/11134; pak
      - Regeling ter vergemakkelijking van de heffing van de loonbelasting en de inkomstenbelasting voor het jaar 1985 in verband met invoering gelijke behandeling van mannen en vrouwen in de Algemene Ouderdomswet, 471; 80/6753
      - Heffingsrente voor omzetbelasting, bijzondere verbruiksbelasting, loonbelasting en bij wege van afdracht op aangifte geheven premies volksverzekeringen, 1988; 577; 80/11125
      - Uitvoeringsregeling Loonbelasting 1990., 1989; 609; 80/11129; pak
      - Nieuwe regeling voor thuiswerkers, hun hulpen en zogenaamde gelijkgestelden, 1972-1975; 192; 80/2603
    - Boekwerk Omzetbelasting - BTW, 10
      - Berekeningsbeschikking Verhoogde Belastingen 1972 en 1972-II, 1970-1972; 96; 195
      - Heffing van omzetbelasting ten aanzien van radiofarmaca., 1976-1979; 308; A 6925
      - Heffingsrente voor omzetbelasting, bijzondere verbruiksbelasting, loonbelasting en bij wege van afdracht op aangifte geheven premies volksverzekeringen, 1988; 577; 80/11125
    - Boekwerk Premieheffing, 11
      - Wijziging van de Uitvoeringsbeschikking met betrekking tot de Algemene Ouderdomswet (AOW) en de Algemene Weduwen- Wezenwet (AWW), 1956-1974; 53; 87
      - Wijziging van de Beschikking Vaststelling Premietabellen AOW en AWW, 1956-1974; 53; A 2465
      - Wijziging van de Beschikking Berekening Premie Algemene Kinderbijslagwet., 1963-1965; 978; OA 9418
      - Wijziging van het Uitvoeringsbesluit Loonbelasting 1965 en van enige uitvoeringsbeschikkingen met betrekking tot het heffen van loonbelasting en premies volksverzekeringen, 1965-1977; 1057; A 2466; A 6825
      - Nieuwe regeling voor thuiswerkers, hun hulpen en zogenaamde gelijkgestelden, 1972-1975; 192; 80/2603
    - Boekwerk Schoolgeld, 12
      - Wijziging van enige uitvoeringsbeschikkingen, 1965-1986; 581; OA 9953; 80/11125
    - Boekwerk Successie, 13
      - Wijziging van de Uitvoeringsbeschikking Successiewet 1956., 1959-1970; 247; A 3785
      - Wijziging van de Bijstellingsregeling Inkomstenbelasting, Vermogensbelasting en Rechten van Successie, Schenking en Overgang, 1984-1988; 566; 80/10767
    - Boekwerk Vennootschapsbelasting, 14
      - Beschikking Vervroegde Afschrijving, 1960-1964; 1037; A 2467
      - Wet van 23 december 1965 (Stb. 620) tot verhoging van de vennootschapsbelasting, 1965-1966; 1003; A 2458
      - Wijziging Beschikking Bijzondere Beleggingsinstellingen., 1966; 1013; A 2458
      - Buiten toepassing stelling van de investeringsaftrek, 1967-1970; 251; A 3785
    - Boekwerk Vennootschapsbelasting 1969, 15
      - Uitvoeringsbeschikking Vennootschapsbelasting 1971., 1969-1979; 1120; A 9684
      - Berekeningsbeschikking Verhoogde Belastingen 1972 en 1972-II, 1970-1972; 96; 195
      - Enige richtlijnen inzake de toepassing van de Wet op de Vennootschapsbelasting 1969., 1971; 193
      - Archiveren van boeken en andere bescheiden, 1979-1982; 356; 80/3627
      - Wijziging van de Beschikking Wijziging Investeringsbijdragen, 1986-1988; 655; 80/11136
    - Leidraden, instructies en regelingen, 16
      - Leidraad Algemene Wet inzake Rijksbelastingen (Resolutie van 13 augustus 1962, nummer B2/13362)., 1961-1962; 206; 347
      - Leidraad Loterijbelasting (Resolutie van 15 december 1961, nummer B1/22403., 1961-1963; 968; OA 9417
      - Aanwijzing inzake kohieren voor heffingen die, overeenkomstig de voor de grondbelasting geldende regelen, worden ingevorderd (Resolutie van 7 januari 1975, nummer B74/27750)., 1054; A 6820
  - Het in opdracht van de minister van Financiën onderzoeken van en adviseren over fiscale vraagstukken met als uiteindelijk resultaat aanpassing/ vereenvoudiging van de wetgeving en uitvoering daarvan. 1948-1954, 158
    Actor: Commissie ter Vereenvoudiging op Korte Termijn van zowel in de Belastingwetgeving zelf als in de uitvoering daarvan en het doen van voorstellen daartoe: "Commissie van den Berge"
    Grondslag: Ministeriële beschikking d.d. 17-9-1948, no. 316, Afd. Personeel.
    - Commissie van den Berge., 1948-1954; div. nrs.
      - Instelling en opheffing van de Commissie ter Vereenvoudiging van de Belastingwetgeving, 1948, 738; -
      - Notulen van de vergaderingen van de Commissie ter Vereenvoudiging van de Belastingwetgeving, 1948-1954, 739; -; pak
      - Rapport van de commissie ingesteld door de minister van Financiën, 1954, 740; -
- Heffing van Rijksbelastingen 1945-2001, 065
  - Het voorbereiden, wijzigen en intrekken van algemene maatregelen van bestuur: - Met betrekking tot het aanwijzen van groepen van gevallen waarvan de dienstbetrekking wordt beschouwd als zijnde in arbeidsverhouding en het aanwijzen als inhoudingsplichtige, vanaf wijziging wet van 20-07-1967 (Stb. 396), houdende regels ingevolge welke arbeidsverhouding eveneens als dienstbetrekking wordt beschouwd. - Houdende, zonodig van de bepalingen van de wet afwijkende, regelen met betrekking tot aanvulling van in de wet geregelde onderwerpen en met betrekking tot de heffing van loonbelasting van binnenschippers en bemanningen, zeevarenden, losse arbeiders, huispersoneel, personen die anders dan de uitoefening van een bedrijf of in de zelfstandige uitoefening van een beroep in aangenomen werk persoonlijk arbeid verricht en hen daarbij helpen, degenen die krachtens overeenkomst met een ander tegen beloning geregeld zijn bemiddeling verleent tot het tot stand komen van overeenkomsten tussen personen en die anderen zich laat bijstaan door niet meer dan 2 personen, thuiswerkers en hen die daarbij helpen, degenen die als musicus of artiest optreed danwel als beroep een tak van sport beoefent, degenen die een scholings- of omscholingscursus volgt, degene die tegen een beloning persoonlijk arbeid verricht en maatschappelijk met voorgaanden gelijk kan worden gesteld, andere groepen van werknemers ten aanzien waarvan zodanige regelen ter vergemakkeling van de heffing van de belasting kun nen leiden. 1965-, 103
    Grondslag: Wet op de loonbelasting 1964, art. 4 en 7.
    Wet op de loonbelasting 1964, art. 33.1.
    Wet op de loonbelasting 1964, art. 34 ('Ons').
    Wet op de loonbelasting 1964, art. 32a, vanaf wijziging wet 21-05-1986 (Stb. 276), vervallen bij wijziging wet van 30-05-1990 (Stb. 222).
    Wet op de loonbelasting 1964, art. 26a.2 vanaf wijziging wet van 21-12-1989 (Stb. 582).
    Datum: 29-08-2001
    - Uitvoeringsbesluit Loonbelasting 1965 en Uitvoeringsbesluit Inkomstenbelasting 1964., 1965-1967; 961; OA 9414; pak
    - Wijziging van het Uitvoeringsbesluit Loonbelasting 1965 (Stb. 202)., 1967-1971; 1036; A 2466; pak
    - Ontwerpbesluit tot wijziging van het Uitvoeringsbesluit Loonbelasting 1965., 1972-1989; div. nrs.
      - 1972-1975, 192; 80/2603
      - 1978-1980, 334; 80/2602; pak
      - 1980-1983, 362; 80/3630; pak
      - 1983-1985, 407; 80/4302
      - 1985, 597; 80/11127; pak
      - 1986, 600; 80/11127; pak
      - 1987-1989, 601; 80/11127
      - 1988-1989, 603; 80/11128; pak
    - Ontwerpbesluit tot wijziging van het Uitvoeringsbesluit Loonbelasting 1965 en het Uitvoeringsbesluit Omzetbelasting 1968., 1986; 595; 80/11126; 80/11127; pak
  - Het opstellen van nota's, verrichten van studies in verband met het formuleren van het algemene beleid met betrekking tot het heffen van belastingen van Rijkswege. 1945-, 3
    Grondslag: Grondwet, art. 104 vanaf wijziging 1983/1987, art. 188 vanaf 1972, art. 181 vanaf 1948, art. 175 vanaf 1938.
    - Nota inzake de belastingvrije voet, optrekking AOW en belastingheffing van de werkende vrouw., 1971-1972; 1048; A 6821
    - Notities van de Directie Wetgeving Directe Belastingen., 1977-1994; div. nrs.
      Zie voor de plaatsingslijst op de serie notities inv. nr. 151
      - Toegang op de notities van de Directie Wetgeving Directe Belastingen, 1977-1994, 151
        Deze toegang is per onderwerp alfabetisch geordend, A - H (I - Z ontbreekt)
      - Jaargang 1980., div. nrs.
        - Nr. 008 - 041., 112; pak
        - Nr. 043 - 128., 113; pak
        - Nr. 131 - 279., 114; pak
      - Jaargang 1981., div. nrs.
        - Nr. 003 - 064., 115; pak
        - Nr. 065 - 211., 116; pak
        - Nr. 234 - 258., 117; pak
        - Nr. 259 - 284., 118
      - Jaargang 1982., div. nrs.
        - Nr. 001 - 065., 121; pak
        - Nr. 070 - 135., 122; pak
        - Nr. 136 - 206., 123; pak
        - Nr. 215 - 268., 124; pak
        - Nr. 276 - 325., 125; pak
      - Jaargang 1983., div. nrs.
        - Nr. 005 - 082., 127; pak
        - Nr. 085 - 168., 128; pak
        - Nr. 169 - 290., 129; pak
      - Jaargang 1984., div. nrs.
        - Nr. 005 - 147., 130; pak
        - Nr. 149 - 229., 131; pak
        - Nr. 237 - 290., 132
      - Jaargang 1985., div. nrs.
        - Nr. 009 - 110., 134; pak
        - Nr. 113 - 281., 135; pak
      - Jaargang 1986., div. nrs.
        - Nr. 001 - 092., 136; pak
        - Nr. 093 - 208., 137; pak
        - Nr. 213 - 286., 139; pak
      - Jaargang 1987., div. nrs.
        - Nr. 004 - 102., 140; pak
        - Nr. 105 - 204., 141; pak
        - Nr. 206 - 299., 142; pak
      - Jaargang 1988., div. nrs.
        - Nr. 017 - 128., 144; pak
        - Nr. 131 - 248., 145; pak
        - Nr. 250 - 334., 146; pak
      - Jaargang 1989., div. nrs.
        - Nr. 004 - 087., 148; pak
        - Nr. 088 - 203., 149; pak
        - Nr. 205 - 296., 150; pak
    - Nota inzake de fiscale behandeling van betaalde rente in het algemeen en hypotheekrente eigen woning in het bijzonder., 1980; 374; 80/3635
    - Nota inzake de positie van (kleine) tweeverdieners in 1985., 477; 80/6756; pak
  - De ontvangst van (tussentijdse) rapporten en adviezen van ingestelde (interdepartementale) commissies en werkgroepen. 1945-, 8
    - Gelijke behandeling van de werkende gehuwde vrouw en haar man en van vele deelgenoten aan vormen van samenleven en samenwonen., 1979; 166; A 9676; pak
    - Rapport Werkgroep Samenvoeging Pensioenen inzake loon- en inkomstenbelasting., 1983-1986; 470; 80/6753
    - Vergaderstukken van de Werkgroep Pensioenlichamen en Brede Herwaarderingen., 1984-1987; div. nrs.
      - 1984 mrt. - aug. 1984, 244; pak
      - 1984 sep. - 1987 dec. 1984-1987, 245; pak
      - Bijlagen, 1984-1987, 246; pak
  - Het voorbereiden van een Koninklijk Besluit houdende het tijdstip van inwerkingtreding van de wet. 1971, 69
    Grondslag: Wet van 3 mei 1971, Stb. 287, art. XLV.
    - Ontwerpbesluit tot wijzigingen van enige uitvoeringsbesluiten, betrekking hebbende op de heffing van de vennootschaps-, de inkomsten- en de vermogensbelasting., 1971-1972; 197
  - Het voorbereiden, wijzigen en intrekken van (bindende) regels: - Betreffende de geldswaarde, welke aan bepaalde inkomsten, die anders dan in geld worden genoten, moet worden toegekend. - Houdende voorschriften nodig tot aanvulling en uitvoering van het Besluit. - Houdende afwijkende voorschriften ter vergemakkelijking van de heffing van de belasting of van de controle op de heffing van de belasting. - Houdende nadere voorschriften met betrekking tot de verlening van de ontheffing om dubbele belastingen op de aanslag te voorkomen. 1945-1950, 70
    Grondslag: - Besluit op de Loonbelasting 1940, art. 1.5.2, vervallen bij wijziging Wet van 24-12-1953, Stb. 589.
    - Besluit op de Loonbelasting 1940, art. 31.1a en b.
    - Besluit op de Loonbelasting 1940, art. 42.
    - Wijziging van de Tweede Uitvoeringsbeschikking Inkomstenbelasting 1941, alsmede belastingheffing over uitkeringen inzake de Algemene Weduwen- en Wezenwet (AWW)., 1953-1959; 960; OA 9415
  - Het vaststellen, wijzigen en intrekken van modellen van formulieren in verband met de heffing van loonbelasting: - Het model van de loonbelastingkaart die de werkgever elk kalenderjaar voor de werknemer dient aan te leggen. - Het formulier waarop de werknemer gegevens verstrekt aan de werkgever ter invulling van de loonbelastingkaart. - Het model van een loonstaat die de werkgever verplicht is voor elke werknemer bij te houden. - Het formulier dat gebruikt dient te worden om aangifte te doen van het bedrag van uitbetaalde bedragen, lonen en van ingehouden en afgedragen belasting. - Het model van een verzamelloonstaat die moet worden bijgehouden door werkgevers met meer dan 1 werknemer en die opgemaakt wordt uit de loonstaten waarin gedurende een maand één of meer boekingen hebben plaatsgehad. 1945-1965, 76
    Grondslag: - Besluit op de Loonbelasting 1940, art. 11.1.2.
    - Besluit op de Loonbelasting 1940 vanaf wijziging Wet 15-8-1955, Stb. 370 gewijzigd in 11.9.
    - Besluit op de Loonbelasting 1940, art. 17.1.
    - Besluit op de Loonbelasting 1940, art. 19.1.
    - Besluit op de Loonbelasting 1940, art. 17.2 vanaf wijziging van 13-6-1942 VB 128, art. VII.
    - Vaststelling van loonbelastingformulieren., 1955-1969; 942; OA 2287